【裁判字號】    99,訴,382
【裁判日期】    990309
【裁判案由】    毒品危害防制條例
【裁判全文】
臺灣臺中地方法院刑事判決               99年度訴字第382號
公  訴  人  臺灣臺中地方法院檢察署檢察官
被      告  乙○○
上列被告因施用毒品案件，經檢察官提起公訴(98年度毒偵字第4
705號)，被告於本院準備程序進行中就被訴事實為有罪之陳述，
經本院合議庭裁定由受命法官獨任進行簡式審判程序，判決如下
：
    主  文
乙○○施用第一級毒品，處有期徒刑陸月，如易科罰金，以新臺
幣壹仟元折算壹日；又施用第二級毒品，處有期徒刑月，如易
科罰金，以新臺幣壹仟元折算壹日。應執行有期徒刑捌月，如易
科罰金，以新臺幣壹仟元折算壹日。
    犯罪事實及理由
一、犯罪事實：
(一)乙○○前於民國96年間因施用毒品案件，經臺灣苗栗地方法
    院裁定送觀察、勒戒後，認無繼續施用毒品之傾向，於97年
    1月17日執行完畢釋放。仍無法戒除毒癮，分別基於施用第
    一級毒品海洛因及第二級毒品甲基安非他命之犯意，於98年
    10月8日晚間11時55分許為警採尿回溯前72小時內之某時，
    在臺中縣大甲鎮友人住處，以將海洛因摻入香煙內吸食之方
    式，施用第一級毒品海洛因1次；又以將甲基安非他命置於
    玻璃球吸食器(未扣案)內，點火燒烤產生煙霧以吸食氣體方
    式，施用第二級毒品甲基安非他命1次。嗣於98年10月8日晚
    上11時40分許，在臺中市○○路與大鵬路口，因形跡可疑為
    警攔檢查獲。同日晚間11時55分許，經其同意採集其尿液送
    驗，檢驗結果呈現嗎啡(海洛因進入人體水解後之反應)及甲
    基安非他命陽性反應，始查悉上情。
(二)案經臺中市警察局第二分局報請臺灣臺中地方法院檢察署檢
    察官偵查起訴。
二、理由：
(一)本案被告乙○○所犯係死刑、無期徒刑、最輕本刑為3年以
    上有期徒刑以外之罪，被告於準備程序中就被訴事實為有罪
    之陳述，經告知簡式審判程序之旨，並聽取公訴人及被告之
    意見後，本院合議庭認為適宜而依刑事訴訟法第273條之1第
    1項規定，裁定由受命法官獨任進行簡式審判程序，且依同
    法第273條之2、第159條第2項之規定，不適用傳聞法則有關
    限制證據能力之相關規定，合先敘明。
(二)據以論罪之證據名稱：
    1.被告乙○○於偵訊及本院審理時之自白。
    2.臺中市警察局第二分局採集尿液鑑驗同意書、委託檢驗尿
      液代號與真實姓名對照表、中山醫學大學附設醫院檢驗科
      藥物檢測中心尿液檢驗報告各1紙。
    3.臺灣臺中地方法院檢察署刑案資料查註紀錄表、臺灣高等
      法院被告前案紀錄表各1份。
    4.綜上各節相互佐證，被告自白核與事實相符，應堪採信，
      本案事證明確，被告犯行堪以認定，應予依法論科。
(三)論罪與量刑：
    1.按海洛因為毒品危害防制條例第2條第2項第1款所明定之
      第一級毒品，甲基安非他命為毒品危害防制條例第2條第
      項第2款所明定之第二級毒品。核被告乙○○所為，係犯
      毒品危害防制條例第10條第1項之施用第一級毒品罪，及
      同條第2項之施用第二級毒品罪。被告為供己施用而於施
      用前持有第一級毒品、第二級毒品之低度行為，分別為其
      施用之高度行為所吸收，均不另論罪。被告所犯施用第一
      級毒品罪與施用第二級毒品罪2罪間，其犯意各別，行為
      互殊，應予分論併罰。
    2.爰審酌被告前經觀察、勒戒之執行，仍未能戒斷其施用毒
      品之惡習，猶因施用海洛因、甲基安非他命再犯本案，無
      視於毒品對於自身健康之戕害及國家對於杜絕毒品犯罪之
      禁令，顯未衷心悛悔，漠視法令之禁制，惟兼衡酌其施用
      海洛因、甲基安非他命所生危害實以自戕健康為主，於他
      人尚無明顯重大危害，及犯後終能供認無隱，態度尚佳等
      一切情狀，分別量處如主文所示之刑，又被告所犯併罰之
      數罪均得易科罰金，所定應執行之刑雖逾6月，依99年1月
      1日修正施行之刑法第41條第8項規定，仍得易科罰金，是
      併就所定應執行之刑均諭知易科罰金之折算標準，以資懲
      戒 (查被告行為後，刑法第41條業於98年12月30日修正公
      布並施行。其中刑法第41條第1項為求用語統一，爰將原
      「受六個月以下有期徒刑」修正為「受六月以下有期徒刑
      」，核僅屬文字之修正，而無新舊法比較之問題。另修正
      前刑法第41條第8項規定：「第一項至第三項規定於數罪
      併罰，其應執行之刑未逾六個月者，亦適用之。」司法院
      於98年6月19日作成釋字第662號解釋。解釋文謂「中華民
      國94年2月2日修正公布之現行刑法第41條第2項，關於數
      罪併罰，數宣告刑均得易科罰金，而定應執行之刑逾6個
      月者，排除適用同條第1項得易科罰金之規定部分，與憲
      法第23條規定有違，並與本院釋字第366號解釋意旨不符
      ，應自解釋公布之日起失其效力。」修正前刑法第41條第
      8項關於數罪併罰，數宣告刑均得易服社會勞動，而定應
      執行之刑逾6月者，不得易服社會勞動之規定，雖未在該
      解釋範圍內，惟解釋所持理由亦同樣存在於易服社會勞動
      。立法者爰修正第8項規定，以符合釋字第662號解釋意旨
      。從而，修正後刑法第41條第8項修正為：「第一項至第
      四項及第七項之規定，於數罪併罰之數罪均得易科罰金或
      易服社會勞動，其應執行之刑逾六月者，亦適用之。」經
      比較新舊法結果，以新法較有利被告，自應適用修正後刑
      法第41條規定，就定其應執行刑部分，諭知易科罰金之折
      算標準)。
三、應適用之法條：
    依刑事訴訟法第273條之1第1項、第299條第1項前段、第310
    條之2、第454條，毒品危害防制條例第10條第1項、第2項，
    刑法第11條前段、第51條第5款、第41條第1項前段、第8項
    ，判決如主文。
本案經檢察官甲○○到庭執行職務。
中    華    民    國    99    年    3     月    9     日
                  刑事第十七庭    法  官  簡芳潔
以上正本證明與原本無異。
如不服本判決應於收受送達後10日內向本院提出上訴書狀，並應
敘述具體理由；其未敘述上訴理由者，應於上訴期間屆滿後20日
內向本院補提理由書（均須按他造當事人之人數附繕本）「切勿
逕送上級法院」。
                                  書記官  呂苗澂
中    華    民    國    99    年    3     月    9     日
附錄論罪科刑法條全文：
毒品危害防制條例第10條
施用第一級毒品者，處6月以上5年以下有期徒刑。
施用第二級毒品者，處3年以下有期徒刑。

司法院資訊處製作；財團法人民間司法改革基金會備份。
